# 请教陈版主，关于股东提供保证金现金流列示问题。谢谢！

提问人：Dujay 时间：2020-12-14 15:46:00
陈版主您好！想咨询您一个关于现金流列示的问题。背景：A公司是一个造船厂。少数股东（占35%股权）与A公司签订保证金协议，向其提供保证金 9 千万元（不计利息），用于该公司特殊工程类船舶的建造，以确保该项目在合同约定的建造期内完工并顺利交付。分析：从保证金协议看，A公司收到的保证金 9 千万元与经营活动有关，企业将其列示为收到其他与经营活动有关的现金。但是从合同的性质来看，更像是少数股东向A公司提供的借款，应将其列示为收到其他与筹资活动有关的现金。问题：该笔交易现金流应列示在经营活动还是筹资活动？请陈版主解惑，谢谢您！

回答人：chenyiwei
要考虑该交易是否具有商业实质，与非关联方之间发生此类交易时的保证金比例、期限等是否一致。
如果具有商业实质，与同类非关联交易中的保证金条款类似的，则作为经营活动更合理；如果该交易明显不公允的，则视同少数股东向本企业提供融资，作为筹资活动，且此时还应考虑按公允的市场利率折现、在占有资金期间确认利息支出和资本公积。